# 请教陈版： PPP项目建造期间形成的合同资产列报问题

提问人：Kevin8799 时间：2021-08-18 18:31:21
2021 年 08 月 10 日财政部会计司发布PPP会计处理实施问答之一如下：
问：社会资本方执行《企业会计准则解释第 14 号》时，社会资本方在PPP项目建造期间形成的合同资产应当如何列报？
答：根据《企业会计准则第 14 号——收入》（财会〔 2017 〕 22 号）和《关于修订印发 2019 年度一般企业财务报表格式的通知》（财会〔 2019 〕 6号）的相关规定，对于社会资本方将相关PPP项目资产的对价金额或确认的建造收入金额确认为无形资产的部分，在相关建造期间确认的合同资产应当在资产负债表“无形资产”项目中列报；对于其他在建造期间确认的合同资产，应当根据其预计是否自资产负债表日起一年内变现，在资产负债表“合同资产”或“其他非流动资产”项目中列报。
目前公司中标PPP项目后与各地政府签订PPP合同，成立项目公司，并将工程建设项目发包给集团内子公司或者第三方施工单位。PPP项目主要为生活垃圾焚烧发电、市政污水处理项目。经查询各项目PPP合同，一般约定有垃圾处理费、污水处理费调价机制，且处理量都不固定，各项目PPP项目适用无形资产模式。
请教陈版：
1 、结合最新的财政部会计司发布PPP会计处理实施问答，财务报表列报时，是否需要将PPP项目建设期的支出从“其他非流动资产”科目调整至“无形资产”科目？
2 、实施问答中，怎么理解“对于其他在建造期间确认的合同资产”？也是基于PPP项目吗？什么情况下会出现该情况？
3 、经查询上市公司 2020 年报，有很多公司PPP项目资产列报在“在建工程”科目，是基于怎样的考虑？这样的列报有怎样的风险？

回答人：chenyiwei
1 、对于PPP合同下将形成无形资产的合同资产，列报在“无形资产”项目中。
2 、“对于其他在建造期间确认的合同资产，应当根据其预计是否自资产负债表日起一年内变现，在资产负债表“合同资产”或“其他非流动资产”项目中列报”，即这部分合同资产是将要形成金融资产的。这就是常规的合同资产列报方式，预计在一年内收回现金的部分列报为“合同资产”，预计超过一年后收回现金的部分列报为“其他非流动资产”。这与《关于修订印发 2019 年度一般企业财务报表格式的通知》（财会[2019]6号）等文件规定的合同资产列报方式一致。
3 、不应作为在建工程。在建工程是尚未达到预定可使用状态的固定资产，而PPP项目是不会形成社会资本方固定资产的。

提问人：dream501 时间：2021-10-20 17:25:00
陈老师，对财政部“PPP 项目合同社会资本方会计处理应用案例——金融资产模式”处理合同资产转金融资产还是有疑问，案例中“政府方验收合格后，在运营期间每年末向甲公司支付1 600 万元”，既项目验收合格后就已经取得了无条件收款的权利，为何案例中会计处理是每一年将合同资产1600 万转入金融资产（应收账款），我理解在验收合格后应该将合同资产全部转入金融资产（长期应收款等）

回答人：chenyiwei
按IFRIC 12似乎应这样处理。财政部的规定背后的逻辑我也没有完全理解。